
Config: 
  hfst: 
    Gen: ../../../src/generator-dict-gt-norm.hfst
    Morph: ../../../src/analyser-dict-gt-norm.hfst
  xerox: 
    Gen: ../../../src/generator-dict-gt-norm.xfst
    Morph: ../../../src/analyser-dict-gt-norm.xfst
    App: lookup

Tests: 

  Verb - čuárvuđ: # MLO checked
    čuárvuđ+V+Inf: čuárvuđ
    čuárvuđ+V+Ind+Prs+Sg1: čuárvum
    čuárvuđ+V+Ind+Prs+Sg2: čuárvuh
    čuárvuđ+V+Ind+Prs+Sg3: čuárvu
    čuárvuđ+V+Ind+Prs+Du1: čuárvoon
    čuárvuđ+V+Ind+Prs+Du2: čuárvuvettee
    čuárvuđ+V+Ind+Prs+Du3: čuárvuv
    čuárvuđ+V+Ind+Prs+Pl1: čuárvup
    čuárvuđ+V+Ind+Prs+Pl2: čuárvuvetteđ
    čuárvuđ+V+Ind+Prs+Pl3: čuárvuh
    čuárvuđ+V+Ind+Prt+Sg1: čuorvum
    čuárvuđ+V+Ind+Prt+Sg2: čuorvuh
    čuárvuđ+V+Ind+Prt+Sg3: čuárvui
    čuárvuđ+V+Ind+Prt+Du1: čuárvoim
    čuárvuđ+V+Ind+Prt+Du2: čuárvoid
    čuárvuđ+V+Ind+Prt+Du3: čuárvoin
    čuárvuđ+V+Ind+Prt+Pl1: čuárvuim
    čuárvuđ+V+Ind+Prt+Pl2: čuárvuid
    čuárvuđ+V+Ind+Prt+Pl3: čuorvuu
    čuárvuđ+V+Cond+Sg1: čuárvuččim 
    čuárvuđ+V+Cond+Sg2: čuárvuččih
    čuárvuđ+V+Cond+Sg3: čuárvuččij
    čuárvuđ+V+Cond+Du1: čuárvuččáim
    čuárvuđ+V+Cond+Du2: čuárvuččáid
    čuárvuđ+V+Cond+Du3: čuárvuččáin
    čuárvuđ+V+Cond+Pl1: čuárvuččijm
    čuárvuđ+V+Cond+Pl2: čuárvuččijd
    čuárvuđ+V+Cond+Pl3: čuárvuččii
    čuárvuđ+V+Pot+Sg1: čuárvoom
    čuárvuđ+V+Pot+Sg2: čuárvooh
    čuárvuđ+V+Pot+Sg3: čuárvuš
    čuárvuđ+V+Pot+Du1: čuárvužeen
    čuárvuđ+V+Pot+Du2: čuárvušvettee
    čuárvuđ+V+Pot+Du3: čuárvužává
    čuárvuđ+V+Pot+Pl1: čuárvužep
    čuárvuđ+V+Pot+Pl2: čuárvušvetteđ
    čuárvuđ+V+Pot+Pl3: čuárvužeh

    čuárvuđ+V+Imprt+Sg2: čuárvu
    čuárvuđ+V+Imprt+Sg3: čuárvus
    čuárvuđ+V+Imprt+Du1: čuárvoon
    čuárvuđ+V+Imprt+Du2: čuárvoo
    čuárvuđ+V+Imprt+Du3: čuárvus
    čuárvuđ+V+Imprt+Pl1: čuárvup
    čuárvuđ+V+Imprt+Pl2: čuárvuđ
    čuárvuđ+V+Imprt+Pl3: čuárvus
    čuárvuđ+V+Ind+Prs+ConNeg: čuárvu
    čuárvuđ+V+Ind+Prt+ConNeg: čuárvum
    čuárvuđ+V+Cond+ConNeg: čuárvuččii
    čuárvuđ+V+Pot+ConNeg: čuorvuu
    čuárvuđ+V+PrsPrc: čuárvoo
    čuárvuđ+V+PrfPrc: čuárvum
    čuárvuđ+V+Actio: čuárvum
    čuárvuđ+V+Actio+Ess: čuárvumin
    čuárvuđ+V+Actio+Loc: čuárvumist
    čuárvuđ+V+Actio+Ill: čuárvumân
    čuárvuđ+V+Actio+Com: čuárvudijn
    čuárvuđ+V+VAbess: čuárvuhánnáá
#    čuárvuđ+V+VAbess: čuárvuhinnáá
#    čuárvuđ+V+VAbess: čuárvuhennáá

